臺灣高等法院高雄分院民事裁定　　　　　100年度抗字第321號
抗　告　人
即 第 三人　伍汶松
相　對　人
即 債 權人　台新國際商業銀行股份有限公司
法定代理人　蔡榮棟
相　對　人
即 債 務人　林莞汝
上列抗告人因對相對人間清償票款強制執行事件聲明異議，對於
中華民國100 年11月30日臺灣高雄地方法院100 年度執事聲字第
202號所為裁定提起抗告，本院裁定如下：
   主    文
抗告駁回。
抗告程序費用新台幣壹仟元由抗告人負擔。
   理    由
一、強制執行法第17條所謂於強制執行開始後，始發見債權人查
    報之財產確非債務人所有者，應由執行法院撤銷其執行處分
    ，係指查報之財產確非債務人所有者而言。若該財產是否債
    務人所有尚待審認方能確定，執行法院既無逕行審判之權限
    ，尤非聲明同法第12條所定之異議所能救濟，自應依同法第
    16條之規定，指示主張有排除強制執行權利之第三人，提起
    執行異議之訴，以資解決（最高法院49年度台抗字第72號判
    例意旨參照）。
二、抗告意旨略以：相對人即債務人林莞汝為抗告人之母，現由
    抗告人扶養，並共同居住於高雄市鳳山區○○○路158巷9號
    8 樓，雖抗告人戶籍未設於該址，但實際上係居住於該址。
    又相對人即債權人台新國際商業銀行股份有限公司（下稱台
    新銀行）執臺灣高雄地方法院90年度執字第17810 號債權憑
    證為執行名義，聲請查封位於上開地址之屋內如附表所示之
    動產，惟上開房屋係抗告人所有，屋內所有動產均屬抗告人
    所購得供共同使用。其中附表所示之國際牌液晶電視及三洋
    牌電冰箱係抗告人於99年2 月13日及99年10月8 日向宏岱電
    器有限公司購買，附表所示沙發係抗告人於100 年7 月1 日
    向金品家具行購買，均有發票可資佐證，是上開查封物品均
    非林莞汝所有，原裁定駁回抗告人之聲明異議，尚有未洽，
    求為廢棄原裁定等語。
三、經查：相對人即債權人台新銀行對林莞汝聲請強制執行，經
    臺灣高雄地方法院民事執行處司法事務官於100 年7 月6 日
    上午由書記官督同執達員在上開地址即林莞汝之住所，查封
    如附表所示之動產，當時林莞汝在場，且未就系爭動產所有
    權之歸屬提出異議等情，有戶籍謄本、查封筆錄、指封切結
    等件附於原審100 年度司執字第68910 號卷內可稽。衡諸上
    述占有外觀判斷，系爭動產既置於之林莞汝住所，且其為該
    戶之戶長，形式上堪認屬林莞汝所有。抗告人雖聲明異議，
    惟債權人台新銀行則主張，該動產所有權依客觀上占有或事
    實上管理者為林莞汝，故所有人為林莞汝等語，主張其為附
    表所示動產之所有權人，故系爭動產究為何人所有，涉及實
    體爭執，揆諸首揭說明，應由抗告人另行提起第三人異議之
    訴以資解決，執行法院並無實體調查、審判之權限，自非抗
    告人聲明異議可得救濟。從而，原法院維持司法事務官所為
    駁回抗告人聲明異議之裁定，而駁回抗告人之異議，核無違
    誤。抗告意旨仍執前詞，指摘原裁定不當，為無理由，應予
    駁回。
四、據上論結，本件抗告為無理由，依強制執行法第30條之1 、
    民事訴訟法第495 條之1 第1 項、第449 條第1 項、第95條
    、第78條，裁定如主文。
中    華    民    國  100     年    12    月    30    日
                              民事第五庭
                                  審判長法官  簡色嬌
                                  法      官  郭慧珊
                                  法      官  黃科瑜
以上正本證明與原本無異。
本件裁定不得再抗告。
中    華    民    國   101    年    1     月    2     日
                                  書  記  官  彭筱瑗
附表：
┌───────────────────────────┐
│            臺灣高雄地方法院查封物品清單              │
│                            民國100年度司執字第68910號│
├──┬───────┬──┬──┬──┬────┬──┤
│項次│物  品  名  稱│數量│規格│品質│查封方法│備考│
├──┼───────┼──┼──┼──┼────┼──┤
│    │國際牌液晶電視│ 1  │42吋│    │        │    │
├──┼───────┼──┼──┼──┼────┼──┤
│    │沙發          │1 組│    │    │        │    │
├──┼───────┼──┼──┼──┼────┼──┤
│    │三洋電冰箱    │1 台│    │    │        │    │
└──┴───────┴──┴──┴──┴────┴──┘